最高法院民事裁定　　　　　　　　　 110年度台簡抗字第249號
再 抗告 人　柯俊安
代　理　人　閻道至律師
上列再抗告人因與柯美如間聲請蔡伴監護宣告事件，對於中華民
國110年6月29日臺灣臺北地方法院裁定（110年度家聲抗字第6號
），提起再抗告，本院裁定如下：
    主  文
再抗告駁回。
再抗告程序費用由再抗告人負擔。
    理  由
按對於第一審合議庭就家事非訟事件裁定之抗告所為之裁定，僅
得以其適用法規顯有錯誤為理由，逕向最高法院提起抗告，此觀
家事事件法第94條第1項、第2項規定甚明。又所謂適用法規顯有
錯誤，係指原法院就其取捨證據所確定之事實適用法規顯有錯誤
而言，不包括認定事實錯誤、證據取捨不當或判決理由不備之情
形在內。臺灣臺北地方法院家事法庭 109年度監宣字第530、626
號裁定宣告蔡伴為受監護宣告之人，選定再抗告人、柯美如共同
為監護人，指定柯美妦為會同開具財產清冊之人。柯美如提起抗
告，原裁定改選定柯美如為蔡伴之監護人。再抗告人對原裁定提
起再抗告，係以：伊與柯美如、柯美妦（下稱柯美如 2人）均為
蔡伴之子女，伊曾與柯美如 2人商討父親遺產分配事宜，因未獲
回應，即先依國稅局通知於期限內完納遺產稅，並依父親遺囑將
遺產辦理繼承登記至伊名下，無侵害其他繼承人權利之意，詎柯
美如因此阻礙伊探視蔡伴。且柯美如擅將蔡伴之定期存款新臺幣
400 萬元解約，難認其有完善為蔡伴管理財產。倘由伊與柯美如
共同擔任蔡伴監護人，較能保障蔡伴財產善用於照顧其身體、醫
療及生活起居，亦能避免蔡伴財產管理之權益遭受不當影響，伊
前已具狀答辯，原裁定未說明伊之答辯不足憑採之理由，全然採
納家事調查官調查報告之意見，而未衡酌蔡伴之最佳利益，即有
消極不適用民法第1111條之1 規定之違法云云，為其論據。惟再
抗告人所陳上述理由，乃原法院認由柯美如單獨擔任蔡伴之監護
人，始符合蔡伴最佳利益之認定事實、取捨證據當否或理由完備
與否之問題，核與適用法規是否顯有錯誤無涉，依上說明，其再
抗告自非合法。末查家事非訟事件之再抗告人於再抗告程序不得
提出新攻擊或防禦方法，此觀家事事件法第97條，非訟事件法第
46條，民事訴訟法第 495條之1第2項準用第476條第1項規定自明
。又依家事事件法第18條、家事事件審理細則第33條、第38條、
第40條僅規定家事調查官承審判長或法官之命，就家事事件之特
定事項為調查，應提出調查報告，並於審判長或法官認為必要時
，到場陳述意見。再抗告人於原法院合議庭為裁定前，復已就家
事調查官之報告具狀陳述意見。再抗告人於本院始主張家事調查
官報告內容與伊受訪談時所述意旨不符，聲請調閱家事調查官之
訪談錄音檔並拷貝光碟，核屬再抗告程序中始提出之新防禦方法
，本院不得審酌，併此敘明。
據上論結，本件再抗告為不合法。依家事事件法第97條，非訟事
件法第21條第2項、第46條，民事訴訟法第495條之1第2項、第48
1條、第444條第1項前段、第95條、第78條，裁定如主文。
中    華    民    國   110    年    10    月    14    日
                      最高法院民事第九庭
                          審判長法官  盧  彥  如（主筆）
                                法官  吳  麗  惠  
                                法官  林  麗  玲  
                                法官  張  恩  賜  
                                法官  王  本  源  
本件正本證明與原本無異
                                      書  記  官
中    華    民    國   110    年    10    月    22    日